臺灣高等法院臺中分院刑事裁定　
111年度聲字第30號

聲  請  人  臺灣高等檢察署臺中檢察分署檢察官     
受  刑  人  徐仰武



上列聲請人因受刑人數罪併罰有二裁判以上，聲請定其應執行之
刑（聲請案號：110年度執聲字第1528號），本院裁定如下：
    主  文
徐仰武因犯如附表所示各罪所處之刑，應執行有期徒刑陸年。
    理  由
一、聲請意旨略以：受刑人徐仰武（下稱受刑人）因違反毒品危
    害防制條例等數罪，先後經判決確定如附表，應依刑法第53
    條、第51條第5款規定，定其應執行之刑，爰依刑事訴訟法
    第477條第1項聲請裁定等語。
二、按數罪併罰，有二裁判以上者，依刑法第51條之規定，定其
    應執行之刑；而數罪併罰，宣告多數有期徒刑者，於各刑中
    之最長期以上，各刑合併之刑期以下，定其刑期，但不得逾
    30年，刑法第53條、第51條第5款分別定有明文。又法律上
    屬於自由裁量事項，尚非概無法律性之拘束，在法律上有其
    外部界限及內部界限，前者法律之具體規定，使法院得以具
    體選擇為適當裁判，此為自由裁量之外部界限；後者法院為
    自由裁量時，應考量法律之目的，法律秩序之理念所在，此
    為自由裁量之內部界限。法院為裁判時，二者均不得有所踰
    越。在數罪併罰而有二裁判以上，應定其應執行刑之案件，
    法院所為刑之酌定，固屬自由裁量事項，然對於法律之內、
    外部界限，仍均應受其拘束。
三、經查，受刑人所犯如附表所示之罪，前經本院判處如附表所
    示之刑，均確定在案，有各該案件之判決書及臺灣高等法院
    被告前案紀錄表等在卷可憑。本院審核各有關案卷後，認聲
    請為正當，並審酌受刑人所犯如附表所示之罪之刑期總合及
    內部界限、外部界限之範圍，及各罪均為與毒品有關之犯罪
    ，犯罪類型、行為態樣、動機類似，且犯罪時間亦相近，責
    任非難重複之程度較高等情狀，定其應執行之刑如主文所示
    。
四、依刑事訴訟法第477條第1項，刑法第50條第2項、第53條、
    第51條第5款，裁定如主文。
中　　華　　民　　國　　111 　年　　1 　　月　　18　　日
        　　刑事第六庭    審判長法　官  張  靜  琪
　　　　　 　　　　　　　　　   法　官  許  冰  芬
 　　　　　　　　　　　　　　　 法　官  鍾  貴  堯     
                     
以上正本證明與原本無異。     
如不服本裁定，得於收受送達後5日內向本院提出抗告書狀(須附
繕本)。因疫情而遲誤不變期間，得向法院聲請回復原狀。

                               書記官  何  佳  錡

中　　華　　民　　國　　111 　年　　1 　　月　　18　　日
附表：受刑人徐仰武定應執行刑案件一覽表
編           號  1 2 3 罪           名  販賣第三級毒品 販賣第二級毒品 販賣第三級毒品 宣    告     刑  有期徒刑4年2月 有期徒刑4年1月 有期徒刑4年 犯  罪  日   期  107年9月中旬某日 107年8月13日 107年6月29日 偵查(自訴)機關年  度  案  號  臺灣臺中地方檢察署107年度偵字第31618號等 臺灣臺中地方檢察署107年度偵字第31618號等 臺灣臺中地方檢察署107年度偵字第31618號等 最後事實審 法        院 臺灣高等法院臺中分院 臺灣高等法院臺中分院 臺灣高等法院臺中分院  案        號 109年度上訴字第494、496號、109年度原上訴字第7號 109年度上訴字第494、496號、109年度原上訴字第7號 109年度上訴字第494、496號、109年度原上訴字第7號  判 決  日 期 109年8月5日 109年8月5日 109年8月5日 確定判決 法        院 臺灣高等法院臺中分院 臺灣高等法院臺中分院 臺灣高等法院臺中分院  案        號 109年度上訴字第494、496號、109年度原上訴字第7號 109年度上訴字第494、496號、109年度原上訴字第7號 109年度上訴字第494、496號、109年度原上訴字第7號  判決確定日期 109年11月30日 109年11月30日 109年11月30日 是否為得易科罰金或易服社會勞動之案件  不得易科罰金、不得易服社會勞動 不得易科罰金、不得易服社會勞動 不得易科罰金、不得易服社會勞動 備            註  臺灣臺中地方檢察署110年度執更字第2813號（編號1至10定刑5年4月）。   
編           號  4 5 6 罪           名  販賣第三級毒品 販賣第三級毒品 販賣第三級毒品 宣    告     刑  有期徒刑4年 有期徒刑4年 有期徒刑3年10月 犯  罪  日   期  107年7月14日 107年8月13日 107年7月8日 偵查(自訴)機關年  度  案  號  臺灣臺中地方檢察署107年度偵字第31618號等 臺灣臺中地方檢察署107年度偵字第31618號等 臺灣臺中地方檢察署107年度偵字第31618號等 最後事實審 法        院 臺灣高等法院臺中分院 臺灣高等法院臺中分院 臺灣高等法院臺中分院  案        號 109年度上訴字第494、496號、109年度原上訴字第7號 109年度上訴字第494、496號、109年度原上訴字第7號 109年度上訴字第494、496號、109年度原上訴字第7號  判 決  日 期 109年8月5日 109年8月5日 109年8月5日 確定判決 法        院 臺灣高等法院臺中分院 臺灣高等法院臺中分院 臺灣高等法院臺中分院  案        號 109年度上訴字第494、496號、109年度原上訴字第7號 109年度上訴字第494、496號、109年度原上訴字第7號 109年度上訴字第494、496號、109年度原上訴字第7號  判決確定日期 109年11月30日 109年11月30日 109年11月30日 是否為得易科罰金或易服社會勞動之案件  不得易科罰金、不得易服社會勞動 不得易科罰金、不得易服社會勞動 不得易科罰金、不得易服社會勞動 備            註  同編號1至3之「備註」欄記載。   
編           號  7 8 9 罪           名  意圖販賣而持有第二級毒品 販賣第三級毒品未遂 販賣第三級毒品未遂 宣    告     刑  有期徒刑2年10月 有期徒刑2年2月 有期徒刑2年2月 犯  罪  日   期  107年7月14日 107年7月17日起至同年月19日止 107年8月13日 偵查(自訴)機關年  度  案  號  臺灣臺中地方檢察署107年度偵字第31618號等 臺灣臺中地方檢察署107年度偵字第31618號等 臺灣臺中地方檢察署107年度偵字第31618號等 最後事實審 法        院 臺灣高等法院臺中分院 臺灣高等法院臺中分院 臺灣高等法院臺中分院  案        號 109年度上訴字第494、496號、109年度原上訴字第7號 109年度上訴字第494、496號、109年度原上訴字第7號 109年度上訴字第494、496號、109年度原上訴字第7號  判 決  日 期 109年8月5日 109年8月5日 109年8月5日 確定判決 法        院 臺灣高等法院臺中分院 臺灣高等法院臺中分院 臺灣高等法院臺中分院  案        號 109年度上訴字第494、496號、109年度原上訴字第7號 109年度上訴字第494、496號、109年度原上訴字第7號 109年度上訴字第494、496號、109年度原上訴字第7號  判決確定日期 109年11月30日 109年11月30日 109年11月30日 是否為得易科罰金或易服社會勞動之案件  不得易科罰金、不得易服社會勞動 不得易科罰金、不得易服社會勞動 不得易科罰金、不得易服社會勞動 備            註  1.同編號1至3之「備註」欄記載。 2.聲請書附表編號8之「犯罪日期」欄記載錯誤，應予更正。   
編           號  10 11 （以下空白） 罪           名  販賣第三級毒品未遂 販賣第二級毒品未遂  宣    告     刑  有期徒刑2年2月 有期徒刑3年2月  犯  罪  日   期  107年11月7日 於107年6月間某日加入販賣毒品集團，並參與107年6月22日起至翌日止販賣第二、三、四級毒品未遂之犯行  偵查(自訴)機關年  度  案  號  臺灣臺中地方檢察署107年度偵字第31618號等 臺灣臺中地方檢察署107年度偵字第31618號等  最後事實審 法        院 臺灣高等法院臺中分院 臺灣高等法院臺中分院   案        號 109年度上訴字第494、496號、109年度原上訴字第7號 110年度上更一字第20號   判 決  日 期 109年8月5日 110年5月19日  確定判決 法        院 臺灣高等法院臺中分院 最高法院   案        號 109年度上訴字第494、496號、109年度原上訴字第7號 110年度台上字第4959號   判決確定日期 109年11月30日 110年9月29日  是否為得易科罰金或易服社會勞動之案件  不得易科罰金、不得易服社會勞動 不得易科罰金、不得易服社會勞動  備            註  同編號1至3之「備註」欄記載。 1.臺灣臺中地方檢察署110年度執字第14212號。 2.聲請書附表編號11之「犯罪日期」欄記載錯誤，應予更正。